【裁判字號】    87,易,1217
【裁判日期】    890103
【裁判案由】    竊盜
【裁判全文】
臺灣桃園地方法院刑事判決                        八十七年度易字第一二一七號
    公  訴  人  臺灣桃園地方法院檢察署檢察官
    被      告  乙○○
右列被告因竊盜案件，經檢察官提起公訴（八十七年度偵字第三０六六號），本院判
決如左：
        主  文
乙○○無罪。
        理  由
一、公訴意旨略以：被告乙○○於民國八十六年十月十八日晚間二十時二十分許，與
    另一不詳年籍姓名男子，共同基於意圖為自己不法所有之犯意聯絡及行為分擔，
    侵入位於桃園縣龍潭鄉○○路二八六巷三六弄九號林澤賢、施秀娟夫婦之住處車
    庫內（無故侵入住宅部分未據告訴），竊取濟泰股份有限公司（下稱濟泰公司，
    代表人林澤賢）所有（公訴人誤為施秀娟所有，應予更正）之中古小型預拌水泥
    機一台後離去，適為鄰居丙○○發覺有異，而通知施秀娟報警處理，始經警循線
    查獲上情，因認被告乙○○涉犯刑法第三百二十條第一項之竊盜罪嫌云云。
二、按犯罪事實應依證據認定之，無證據不得推定其犯罪事實；不能證明被告犯罪者
    ，應諭知無罪之判決，刑事訴訟法第一百五十四條、第三百零一條第一項分別定
    有明文。又事實之認定，應憑證據，如不能發現相當證據，或證據不足以證明，
    自不能以推測或擬制之方法，以為裁判基礎；認定不利於被告之事實，該依積極
    證據，苟積極證據不足為不利於被告事實之認定時，即應為有利於被告之認定，
    更不必有何有利之證據，最高法院亦著有四十年台上字第八六號、三十年上字第
    八一六號判例足資參照。刑法上之竊盜罪，須意圖為自己或第三人不法之所有，
    而取他人之物為其成立要件，最高法院二十三年上字第一八九二號判例可資參照
    。
三、公訴人指被告涉有竊盜犯行，無非以被告曾於警訊中供明與邱姓不詳年籍姓名之
    人至上址將前揭中古小型預拌水泥機搬走，及被害人施秀娟之指述，與證人張貴
    楊、丙○○之證述等為其主要論據。惟訊據被告堅決否認有右揭犯行，辯稱：「
    伊係因甲○○告知其老闆林董有一台中古小型預拌水泥機要轉售，伊是以一萬三
    千元代價購買，伊開貨車與甲○○一同去林董家載，錢已交給甲○○了。」等語
    。查：証人彭奔潮證稱：「甲○○說林董夫婦有水泥機要賣一萬三千元左右，是
    我載乙○○去台北與邱建談的，乙○○與邱建一同去載，錢也給了。」等語（詳
    本院八十七年十一月三十日訊問筆錄），經核與被告所辯情節相符，衡諸前揭中
    古小型預拌水泥機體積頗為龐大，須以貨車載運，如被告係基於不法所有之意圖
    至上址竊盜，何以僅竊取價值數萬元之前揭中古小型預拌水泥機，而不由車庫進
    入林澤賢住家竊取其他價值較高之財物？再參之被告以水泥工為業，亦知被害人
    林澤賢、施秀娟夫婦係從事建築業，其等從事相關行業，如被告竊取前揭中古小
    型預拌水泥機，極有可能遭林澤賢夫婦發覺，被告實不必干冒此風險竊取價值僅
    數萬元之前揭中古小型預拌水泥機，且被告見甲○○持鑰匙進入上址被害人家車
    庫，實有可能不知證人甲○○未得屋主同意擅自出售他人之物，又如被告係基於
    竊盜之意駕駛貨車，前往上址搬運小型預拌水泥機，應考量駕駛貨車搬運體積龐
    大之物極引人注目，豈有於晚間二十時二十分許即前往，而不待夜深之際始至，
    以掩人耳目？顯見被告所辯其係經由證甲○○向其老闆購買前揭預拌水泥機，而
    開車至上址載運等情，尚非虛妄，應堪採信；至於證人丙○○所證僅足證被告及
    另一名男子至上址被害人住處搬運前揭預拌水泥機，被害人林澤賢、施秀娟夫婦
    所述亦僅足證明其等開設之濟泰公司所有之前揭待售之中古小型預拌水泥機遭他
    人搬走，證人張貴楊所證亦僅足證明其兄乙○○與友人駕駛車號ＨＢ─九九九二
    號自用小貨車至上址載走一台中古小型預拌水泥機，其等四人所述，均不足以證
    明被告係基於為自己不法所有之意圖與友人甲○○至上址竊取前揭中古小型預拌
    水泥機，另證人甲○○到庭證稱其不認識被告云云，因其與本件有利害關係，所
    證有偏頗之虞，不足採信。綜上所述，被告係誤以為證人甲○○受所有權人之委
    託，有權出售前揭工型中古預拌水泥機，而支付價金，前往上址搬運，主觀上並
    無為自己或第三人不法所有之意圖，公訴人所據，均不足為被告論罪之依據，此
    外，復查無其他積極證據，足資證明被告有公訴人所指之右揭竊盜犯行，應認不
    能證明被告犯罪，揆諸前揭說明，自應為被告無罪之諭知。
據上論斷，應依刑事訴訟法第三百零一條第一項，判決如主文。
本案經檢察官陳錫柱到庭執行職務。
中        華        民        國    八十九    年      一    月    三    日
                                      台灣桃園地方法院刑事第一庭
                                    法  官    黃  雅  芬
右正本證明與原本無異。
如不服本判決，應於判決送達後十日內向本院提出上訴狀( 應附繕本 )，上訴於
臺灣高等法院。
                                          書記官    陳  韻  如
中        華        民        國    八十九    年      一    月    三    日


司法院資訊處製作；財團法人民間司法改革基金會備份。
